【裁判字號】    99,交簡上,237
【裁判日期】    991222
【裁判案由】    公共危險
【裁判全文】
臺灣高雄地方法院刑事判決           99年度交簡上字第237號
上  訴  人  臺灣高雄地方法院檢察署檢察官
被      告  林榮郎
上列被告因公共危險案件，不服本院交通法庭99年度審交簡字第
3502號中華民國99年8 月4 日第一審判決（起訴案號：99年度偵
字第15652 號），提起上訴，本院管轄之第二審合議庭判決如下
：
    主  文
上訴駁回。
    事  實  及  理  由
一、證據能力部分：
    按被告以外之人於審判外之言詞或書面陳述，除法律有規定
    者外，不得作為證據；又被告以外之人於審判外之陳述，雖
    不符刑事訴訟法第159 條之1 至第159 條之4 之規定，而經
    當事人於審判程序同意作為證據，法院審酌該言詞陳述或書
    面陳述作成時之情況，認為適當者，亦得為證據；當事人、
    代理人或辯護人於法院調查證據時，知有第159 條第1 項不
    得為證據之情形，而未於言詞辯論終結前聲明異議者，視為
    有前項之同意。刑事訴訟法第159 條第1 項、第159 條之 5
    定有明文。經查，本判決所引用之各項證據資料，其屬於被
    告以外之人於審判外之言詞、書面陳述者，均據本院於調查
    證據程序逐一提示並告以要旨，檢察官、被告均知該等證據
    為被告以外之人之審判外陳述，均未於言詞辯論終結前聲明
    異議，本院審酌上開證據作成時之情況，亦無不當取供等情
    形，認為以之作為本案之證據亦屬適當，依刑事訴訟法第15
    9 條之5 規定，應有證據能力。
二、本案經本院審理結果，認第一審以被告林榮郎涉犯刑法第18
    5 條之3 之不能安全駕駛動力交通工具罪及同法第185 條之
    4 之肇事致人傷害逃逸罪，分別判處有期徒刑3 月、7 月，
    應執行有期徒刑9 月，並諭知緩刑3 年，其認事、用法及量
    刑均無不當，應予維持，並引用第一審判決書記載之事實、
    證據及理由（如附件，含檢察官起訴書）。
三、本件檢察官上訴意旨略以：被告酒後駕車犯行嚴重危害其他
    用路人之安全，其危害性甚高，況被告亦確定造成車禍之發
    生，並致被害人余秀美人車倒地，受有左胸壁、左肩、左手
    肘、左膝及左腳踝多處擦傷及挫傷等嚴重傷害，並無輕判之
    理由；且被告酒後駕車肇事後，竟未救助被害人而逕行逃逸
    ，罔顧人命安全，不宜輕判，是本件原審判處緩刑，顯然失
    當等語。
四、按法官於有罪判決中，究應如何量處罪刑，自得依據個案情
    節，參諸刑法第57條所定各款犯罪情狀之規定，於該法定刑
    度範圍內，基於合義務性之裁量，量處被告罪刑。而量刑之
    裁量權，乃憲法所保障法官獨立審判之核心，如非有裁量逾
    越或裁量濫用之明顯違法情事，自不得擅加指摘其違法或不
    當，即使上級審對下級審裁量權之審查，亦應同此標準。次
    按關於刑之量定及緩刑之宣告，係實體法上賦予法院得為自
    由裁量之事項，倘其未有逾越法律所規定之範圍，或濫用其
    權限，即不得任意指摘為違法；又緩刑為法院刑罰權之運用
    ，旨在獎勵自新，祇須合於刑法第74條所定之條件，法院本
    有自由裁量之職權（最高法院72年台上字第3647號、75年台
    上字第7033號分別著有判例，可資參照）。經查，被告林榮
    郎所犯刑法第185 條之3 之不能安全駕駛動力交通工具罪及
    同法第185 條之4 之肇事致人傷害逃逸罪，法定刑分別為「
    1 年以下有期徒刑、拘役或科或併科15萬元以下罰金」及「
    6 月以上5 年以下有期徒刑」，則原審依法審酌被告明知酒
    後不能安全駕車而駕駛，將致生危害其他用路人交通安全之
    虞，仍無視於其他用路人之公共安全，於飲酒過量呼氣酒精
    濃度值高達每公升1.01毫克之情形下，仍駕車上路，因而肇
    事致人受傷，肇事後亦未留在現場協助救護或報警處理，反
    逃離現場，違背駕車肇事後應對於被害人即時救護之法義務
    及道德感情，實不宜輕罰；惟被告無前科紀錄，此有臺灣高
    等法院被告前案紀錄表1 份在卷可參，犯後坦承犯行，與被
    害人達成和解，有該和解書附卷可佐（見本院99年度審交訴
    字第177 號卷第14頁），堪認減低犯罪所生損害，及其犯罪
    手段、智識程度等其他一切情狀，分別量處被告有期徒刑3
    月、7 月，應執行有期徒刑9 月，經核原審上開科處之刑，
    並未逾刑法第185 條之3 及同法第185 條之4 之法定刑度範
    圍，亦無裁量逾越或裁量濫用之明顯違法情事，復已斟酌檢
    察官上揭上訴意旨所指情狀及刑法第57條所規定之量刑事由
    ，自堪認原審上開所量處之刑，尚屬適當。另原審已審酌被
    告年屆70歲高齡，案發後與被害人達成和解，被害人於本院
    亦到庭表示願意原諒被告等語明確；再者，被告前未曾因故
    意犯罪受有期徒刑以上刑之宣告，業如前述，其因一時失慮
    而罹刑章，經此偵審教訓，當知警惕，信無再犯之虞，認其
    所宣告之刑以暫不執行為適當，併諭知被告緩刑3 年，以啟
    自新，經核原審上開關於緩刑之諭知，並未違反刑法第74條
    第1 項關於宣告緩刑之規定，且無裁量逾越或裁量濫用之明
    顯違法情事，亦稱妥適。是檢察官以原審宣告緩刑顯然不當
    為由提起本件上訴，請求撤銷原判決，為無理由，應予駁回
    。
據上論斷，應依第455 條之1 第1 項、第3 項、第368 條、第37
3 條，判決如主文。
本案經檢察官盧葆清到庭執行職務。
中    華    民    國    99    年    12    月    22    日
                        交通法庭審判長法  官
                                      法  官
                                      法  官 陳盈吉
以上正本證明與原本無異。
不得上訴。
中    華    民    國    99    年    12    月    22    日
                                      書記官  陳展榮

司法院資訊處製作；財團法人民間司法改革基金會備份。
